臺灣高雄地方法院刑事判決　　　　　　　110年度訴字第360號
公　訴　人　臺灣高雄地方檢察署檢察官
被　　　告　王泓傑


上列被告因傷害案件，經檢察官提起公訴（109 年度偵字第0000
0 號），本院判決如下：
    主  文
王泓傑犯傷害罪，處有期徒刑拾月。
    事  實
一、王泓傑因不滿陳宥維在外亂傳話，於民國108 年11月10日晚
    間8 時10分許，在高雄市○○區○○路000 號前，基於傷害
    人身體之犯意，出手毆打陳宥維，並於陳宥維倒地後，以腳
    踹擊陳宥維，致陳宥維受有頭部外傷併左側眼底骨骨折、雙
    眼挫傷、左側第五腦神經（顏面感覺神經）部分受損等傷害
    （下稱前開傷勢）。
二、案經陳宥維訴由高雄市政府警察局小港分局報告臺灣高雄地
    方檢察署檢察官偵查起訴。
    理  由
一、證據能力方面：
    被告以外之人於審判外之陳述，雖不符前4 條（即刑事訴訟
    法第159 條之1 至之4 ）之規定，而經當事人於審判程序同
    意作為證據，法院審酌該言詞陳述或書面陳述作成時之情況
    ，認為適當者，亦得為證據，刑事訴訟法第159 條之5 第1
    項定有明文。經查，檢察官、被告王泓傑就本判決所引用下
    列各項屬於審判外陳述之證據，均同意作為證據（見院卷第
    27頁），且本院審酌該證據作成情況均無不適當之情形，依
    前開規定認得作為本案證據。
二、認定事實之理由：
  ㈠訊據被告王泓傑固坦認因不滿告訴人陳宥維在外亂傳話，而
    於前揭時地出手甩告訴人巴掌之事實，惟矢口否認有何傷害
    犯行，辯稱：我當時只有用手打告訴人巴掌，並未用腳踹告
    訴人，我不知道告訴人為何傷勢這麼嚴重，且當時係有我認
    識的人打電話給我說外號「青蛙」之告訴人犯錯，我遂打電
    話叫告訴人過來問情形，然告訴人前來時身上已帶有傷勢，
    告訴人不能把全部傷勢都賴給我云云。
  ㈡經查，被告不滿告訴人在外亂傳話，且與告訴人相約於108
    年11月10日晚間8 時10分許，在高雄市○○區○○路000 號
    前見面等節，業據被告於本院審理中坦白承認（見偵卷第12
    2 、123 頁；院卷第23、24頁），並有被告臉書軟體載有「
    你在外面給我亂傳話…要玩大家來玩…操」等貼文及留言翻
    拍照片在卷可佐（見偵卷第72、76頁），此部分事實應堪認
    定。而告訴人108 年11月10日晚間前往高雄市立小港醫院（
    下稱小港醫院）急診求診，經檢查受有前開傷勢，而住院接
    受左側眼底骨骨折重建手術等節，業據告訴人於偵查及本院
    審理中證述無訛（見偵卷第110 頁；院卷第61、62頁），復
    有小港醫院診斷證明書及嗣後求診相關病歷資料在卷可稽（
    見偵卷第68、136 至140 頁），此部分事實亦堪認定。
  ㈢關於告訴人受有前開傷勢之原因：
    稽以告訴人於警詢、偵查及本院審理中證述：我綽號「青蛙
    」，「陳東子」則為我臉書暱稱，被告於108 年11月10日打
    了3 通電話給我，但我未接到，我回電後聽到被告說要帶人
    到我家、口氣不好的問我為何不接電話，我不想牽扯家人，
    就跟被告說我會過去高雄市○○區○○路000 號之茶行，我
    於同日晚間8 時許先抵達該處，當時我頭部還沒有外傷，被
    告隨後於同日晚間8 時10分許抵達，被告一下車就徒手向我
    的臉部、左眼部位攻擊，我不支倒地後，被告還一直用腳踢
    我的頭，致我受有前開傷勢，被告並叫我跪在地上且叫其同
    行朋友拍照，我則於同日晚間10時許由我朋友即證人A1（姓
    名年籍詳卷）送我至小港醫院，被告隨後即將前開我跪在地
    上的相片貼在臉書軟體上，並載有「小港青蛙先生～他媽被
    打不夠？要繼續在外面亂生話，那就別再讓我抓到一次嘿」
    等語之情節（見警卷第10、11頁；偵卷第60至62頁；院卷第
    55 至65 頁），明確證稱遭被告出手毆打及出腳踹擊，始受
    有前開傷勢之情節。本院參以被告於本院準備程序及審理中
    均不諱言案發當時確有出手打告訴人巴掌之舉動（見院卷第
    23 、52 頁），可知被告當時確有對告訴人施以肢體暴力之
    舉動，雙方並非全然平和對話之狀態，足見告訴人指稱其前
    開傷勢係因被告以上述方式施暴所致，已非空穴來風。再佐
    以被告於偵查中亦坦認確有於其個人臉書社群標註告訴人之
    臉書暱稱「陳東子」，且分享告訴人跪倒在地上之相片等事
    實（見偵卷第123 頁），並有被告臉書社群動態標註「陳東
    子」之人、載有「小港青蛙先生～他媽被打不夠？要繼續在
    外面亂生話，那就別再讓我抓到一次嘿」言詞、被告跪在地
    上的畫面等臉書翻拍照片在卷可佐（見偵卷第72、74頁），
    此亦與告訴人所指述遭被告出手毆打及出腳踹擊受傷後，經
    被告命其跪在地上，且遭拍照上傳臉書之案發情節相吻合，
    更顯告訴人前揭指述應非子虛。況徵之證人A1（姓名年籍詳
    卷）於偵查及本院審理中具結證稱：告訴人於案發當天打給
    我，叫我去告訴人家裡搭載其前往案發地點（即偵卷第74頁
    相片所顯示告訴人跪在地上之處），當時告訴人頭部都還沒
    有外傷，當我們抵達後，有幾台車子也過來，我看見被告走
    向告訴人且出拳毆打告訴人頭部，告訴人也有被打倒在地上
    ，被告並有用腳踹告訴人，而非僅止扇告訴人耳光，之後我
    隨即載告訴人前往小港醫院就醫等語（見偵卷第42至45頁；
    院卷第67至69頁），核與告訴人所指述其前往案發地點時尚
    未受傷，係遭被告毆打、踹擊而受傷等案發過程相符，益見
    告訴人前揭指述應與事實相符而可採信。從而，綜合前開事
    證，告訴人係因遭被告出手毆打及出腳踹擊，始受有前開傷
    勢乙節，應堪認定。被告空言辯稱告訴人前往現場時已先帶
    有傷勢，且其僅用手打告訴人巴掌，不知告訴人為何傷勢如
    此嚴重云云，無非臨訟卸責之詞，不足採信。
  ㈣至證人李重騰雖於偵查中證稱：我的茶行在高雄市○○區○
    ○路000 號，案發當時我有在場並說不能打，我沒看到被告
    打告訴人，我記得該事件係發生於109 年的夏天，當時被告
    與告訴人在外講話而已，告訴人也沒有下跪的情形等語（見
    偵卷第167 至171 頁），然本案審諸本案發生時間係「108
    年11月10日」，而非其所述「109 年的夏天」，且其證述內
    容與被告前述自承有出手打告訴人巴掌之情節大相逕庭，更
    與告訴人前揭遭攝得跪在地上照片等客觀事證顯有不符，在
    在足徵證人李重騰前揭證述應屬迴護被告之詞，要無足採。
  ㈤綜上所述，本案事證已臻明確，被告前揭犯行，洵堪認定，
    應予依法論科。
三、論罪科刑之依據：
  ㈠核被告所為，係犯刑法第277 條第1 項之普通傷害罪。
  ㈡爰以行為人之責任為基礎，審酌被告不思以理性、和平之手
    段與態度處理事務，僅因前開細故即率爾出手毆打、以腳踹
    擊告訴人，致其受有前開甚重之傷勢，所為實屬不該，本案
    不宜輕縱；又斟酌被告犯後飾詞否認犯行之犯後態度，兼衡
    被告犯罪之動機、目的、前科素行（見臺灣高等法院被告前
    案紀錄表）、自述高職肄業之智識程度、家境小康之生活狀
    況（見院卷第71頁）等一切情狀，量處如主文所示之刑。
據上論斷，應依刑事訴訟法第299 條第1 項前段，刑法第277 條
第1 項，刑法施行法第1 條之1 ，判決如主文。
本案經檢察官吳韶芹提起公訴，檢察官李文和到庭執行職務。
中    華    民    國   110    年    11    月    16    日
                  刑事第四庭  審判長  法  官  王俊彥
                                      法  官  楊書琴
                                      法  官  姚億燦
以上正本證明與原本無異。
如不服本判決應於收受判決後20日內向本院提出上訴書狀，並應
敘述具體理由。其未敘述上訴理由者，應於上訴期間屆滿後20日
內向本院補提理由書(均須按他造當事人之人數附繕本)「切勿逕
送上級法院」。
因疫情而遲誤不變期間，得向法院聲請回復原狀。
中    華    民    國   110    年    11    月    16    日
                                      書記官  莊昕睿
所犯法條：
刑法第277 條第1 項
傷害人之身體或健康者，處五年以下有期徒刑、拘役或五十萬元
以下罰金。